臺灣士林地方法院刑事裁定
111年度聲字第339號
聲  請  人  臺灣士林地方檢察署檢察官
受  刑  人  吳曉婷


上列聲請人因受刑人數罪併罰有2裁判以上，聲請定其應執行之
刑（111年度執聲字第230號），本院裁定如下：
    主  文
吳曉婷所犯如附表所示之罪，應執行拘役玖拾日，如易科罰金，
以新臺幣壹仟元折算壹日。
    理  由
一、聲請意旨略以：受刑人吳曉婷因犯竊盜等案件，先後經判決
    確定如附表，應依刑法第53條及第51條第6款（聲請書誤載
    為第51條第5款），定其應執行之刑，爰依刑事訴訟法第477
    條第1項聲請裁定等情。
二、按裁判確定前犯數罪者，併合處罰之，刑法第50條第1項前
    段定有明文。而數罪併罰，有2裁判以上者，依刑法第51條
    之規定，定其應執行之刑，刑法第53條亦有明定。次按數罪
    併罰之案件，縱其中部分已執行完畢，如該數罪尚未全部執
    行完畢，仍應依刑法第53條之規定，定其應執行之刑，至於
    數罪併罰之數刑罰中有已執行完畢部分，嗣後與他罪合併定
    應執行刑，僅係確定後，由檢察官換發執行指揮書，就其先
    前已執行之有期徒刑部分，如何扣除之問題（最高法院109
    年度台抗字第203號裁定意旨可參）。又按數罪併罰有2裁判
    以上宣告多數有期徒刑者，依刑法第53條、第51條第5款之
    規定，係採「限制加重原則」規範執行刑之法定範圍，為其
    定刑之外部界限。乃因一律將宣告刑累計執行，刑責恐將偏
    重而過苛，不符現代刑事政策及刑罰之社會功能，而有必要
    透過定應執行刑程序，授權法官對被告本身及所犯各罪為總
    檢視，進行充分而不過度之評價，以妥適調整之。又刑法第
    57條之規定，係針對個別犯罪之科刑裁量，明定刑罰原則以
    及尤應審酌之各款事項，以為科刑輕重之標準；至數罪併罰
    定應執行刑之裁量標準，法無明文，然其裁量仍應兼衡罪責
    相當及特別預防之刑罰目的，具體審酌整體犯罪過程之各罪
    關係（例如各行為彼此間之關聯性《數罪間時間、空間、法
    益之異同性》、所侵害法益之專屬性或同一性、數罪對法益
    侵害之加重效應等）及罪數所反應行為人人格及犯罪傾向等
    情狀綜合判斷，為妥適之裁量（最高法院104年度台抗字第7
    18號裁定意旨參照）。再刑事訴訟法第370條第2項、第3項
    ，已針對第二審上訴案件之定應執行之刑，明定有不利益變
    更禁止原則之適用；而分屬不同案件之數罪併罰有應更定執
    行刑之情形，倘數罪之刑，曾經定其執行刑，再與其他裁判
    宣告之刑定其執行刑時，在法理上亦應同受此原則之拘束。
    亦即，另定之執行刑，其裁量所定之刑期，不得較重於前定
    之執行刑加計後裁判宣告之刑之總和。而法院於裁量另定應
    執行之刑時，祇須在不逸脫上開範圍內為衡酌，而無全然喪
    失權衡意義或其裁量行使顯然有違比例原則之裁量權濫用之
    例外情形，並不悖於定應執行刑之恤刑目的者，即無違裁量
    權之內部性界限（最高法院104年度台抗字第668號裁定意旨
    參照）。
三、經查，受刑人因竊盜等案件，經附表所示法院先後各判處如
    附表所示之刑，均經分別確定在案，其中附表編號1、2所示
    之罪經法院所科之刑，於民國110年11月4日因易科罰金執行
    完畢，而附表編號3、4所示之罪經法院所科之刑尚未執行完
    畢等情，此有臺灣高等法院被告前案紀錄表、附表所示判決
    在卷供參，因附表所示各罪均係於裁判確定前所犯，且尚未
    全部執行完畢，與數罪併罰之要件核屬相符，是犯罪事實最
    後判決之法院之檢察官聲請定其應執行之刑，於法要無不合
    。本院審酌定執行刑之內、外部界限，及受刑人所犯附表編
    號1、2、4所示各罪均係犯竊盜罪，犯罪時間相距非久，與
    其所犯附表編號3所示持有第一級毒品罪之罪質有別等一切
    情狀，並考量本院詢問受刑人對於本件聲請之意見後，受刑
    人表示希望能易服勞役之意見，此有本院詢問受刑人定應執
    行刑意見調查表附卷可佐，依法定其應執行之刑，並諭知易
    科罰金之折算標準。
四、依刑事訴訟法第477條第1項，刑法第53條、第51條第6款、
    第41條第1項前段，裁定如主文。
中　　華　　民　　國　　111 　年　　4 　　月　　12　　日
                  刑事第一庭法  官  邰婉玲
以上正本證明與原本無異。
如不服本裁定，應於送達後5日內，向本院提出抗告狀。
因疫情而遲誤不變期間，得向法院聲請回復原狀。
                            書記官  劉致芬
中　　華　　民　　國　　111 　年　　4 　　月　　12　　日
【附表  受刑人吳曉婷定應執行刑案件一覽表】
編         號  1  2 3 罪      名  竊盜  竊盜 持有第一級毒品 宣  告  刑  拘役15日，如易科罰金，以新臺幣（下同）1,000元折算1日。  拘役20日，如易科罰金，以1,000元折算1日。 拘役20日，如易科罰金，以1,000元折算1日。 犯 罪 日 期  109年9月6日  109年12月1日 109年8月25日前某時迄109年8月25日為警查獲 偵 查 機 關 年 度 案 號  臺灣新北地方檢察署（下稱新北檢）109年度速偵字第1780號  新北檢110年度偵字第3020號 新北檢110年度偵字第2659號  最  後事實審 法  院 臺灣新北地方法院  臺灣新北地方法院 臺灣新北地方法院  案  號 109年度簡字第6515號  110年度簡字第673號 110年度簡上字第125號  判  決日  期 109年12月3日  110年2月24日 110年9月30日  確  定判  決 法  院 臺灣新北地方法院  臺灣新北地方法院 臺灣新北地方法院  案  號 109年度簡字第6515號  110年度簡字第673號 110年度簡上字第125號  判決確定日期 110年1月15日  110年4月7日 110年9月30日 備         註  新北檢110年度執字第1626號  新北檢110年度執字第4291號 新北檢111年度執字第1322號   編號1、2所示之罪業經臺灣新北地方法院以110年度聲字第1596號裁定定應執行拘役30日，如易科罰金，以1,000元折算1日（新北檢110年度執更緝字第428號）      編號1至3所示之罪業經臺灣新北地方法院以111年度聲字第515號裁定定應執行拘役45日，如易科罰金，以1,000元折算1日    

編         號  4  （以下空白） （以下空白） 罪      名  竊盜    宣  告  刑  拘役55日，如易科罰金，以1,000元折算1日    犯 罪 日 期  110年1月7日    偵 查 機 關 年 度 案 號  臺灣士林地方檢察署（下稱士檢）110年度偵緝字第1109號     最  後事實審 法  院 本院     案  號 110年度士簡字第585號     判  決日  期 110年11月26日     確  定判  決 法  院 本院     案  號 110年度士簡字第585號     判決確定日期 111年1月5日    備         註  士檢111年度執字第907號